【裁判字號】    89,附民,598
【裁判日期】    900424
【裁判案由】    業務侵占
【裁判全文】
臺灣高雄地方法院刑事附帶民事訴訟判決            八十九年度附民字第五九八號
    原      告  傳信行有線播送系統股份有限公司
    法定代理人  沈中鴻
    訴訟代理人  陳君聖律師
    被      告  甲○○
右列被告因侵占案件（本院八十九年度易字第四○四四號），經原告提起附帶民事訴
訟，請求損害賠償，本院判決如左：
    主  文
被告應給付原告新臺幣壹拾玖萬仟壹佰伍拾元及自民國八十八年三月一日起至清償
日止，按週年利率百分之五計算之利息。
    事  實
甲、原告方面：
一、聲明：求為判決被告應給付原告新臺幣（下同）十九萬三千一百五十元，及自民
    國八十八年三月一日起至清償日止，按週年利率百分之五計算之利息。
二、陳述：
    被告自八十七年十月三十一日起擔任原告公司之收費員，負責向客戶收取收訊費
    用，詎其自到職日起迄八十八年二月離職日止，竟意圖為自己不法所有之意圖，
    藉由向原告公司客戶收取半年或一年收視費，而以月繳費方式將部分款榑交付予
    原告公司，其餘款項則侵吞入己，未繳付予原告公司，共計侵占款項達四十一萬
    四千三百五十元，嗣經原告公司發現上情，經多次催討，被告始陸續歸還二十二
    萬一千二百元正，餘款則積欠至金尚未償還。爰依民法第一百八十四條第一項之
    規定，請求如訴之聲明。
三、證據：引用刑事卷提出之證據。
乙、被告方面：
一、聲明：求為判決駁回原告之訴。
二、陳述：
    希望能分期償還，但原告不同意，餘均引用刑事卷內所述。
    理  由
一、按附帶民事訴訟之判決，應以刑事訴訟判決所認定之事實為據，刑事訴訟法第五
    百條前段定有明文。本件原告起訴主張被告侵占其向客戶收取之收訊費共四十一
    萬四千三百五十元，已清償其中之二十二萬一千二百元，餘款尚未償還等事實，
    業據本院八十九年度易字第四○四四號刑事判決判處被告罪刑在案，並有被告之
    人事資料卡影本、統計明細九紙及存證信函影本一紙附於刑事卷可證，原告主張
    之事實自堪信為真實。
二、按因故意不法侵害他人權利者，負損害賠償責任，民法第一百八十四條第一項前
    段定有明文。查被告既侵占其業務上所收取之收訊費用四十一萬四千三百五十元
    ，自應就該等金額負賠償之責，惟被告已清償其中二十二萬一千二百元一節，已
    如前述，是原告訴請被告賠償餘款共十九萬三千一百五十元，自屬有據。是原告
    請求被告應給付原告十九萬三千一百五十元，及自八十八年三月一日（即被告離
    職翌月）起至清償日止，按週年利率百分之五計算之利息，為有理由，應予准許
    。
據上論結，原告之訴為有理由，應依刑事訴訟法第五百零二條第二項、第四百九十一
條第十款、民事訴訟法第三百九十條第二項，判決如主文。
中        華        民        國    九十    年    四    月    二十四    日
                              臺灣高雄地方法院刑事庭
                                  法  官    李麗珠
右正本證明與原本無異。
如不服本判決，應於判決送達後十日內，向本院提出上訴狀。
                                  書記官    陳掌珠
中        華        民        國    九十    年    四    月    二十四    日


司法院資訊處製作；財團法人民間司法改革基金會備份。
